Inventaris van de archieven van de Hypotheekbewaarders in Zuid-Holland: Dordrecht, 1811-1838
Nationaal Archief, Den Haag
- 1812-1838, B.
  - Registers van overschrijving van akten van eigendomsovergang van onroerend goed, 1812-1838.; 25-138; 114 delen
    - "82", 98
    - "83", 99
    - "86", 100
    - "87", 101
    - "88", 102
    - "89", 103
    - "90", 104
    - "91", 105
    - "92", 106
    - "93", 107
    - "94", 108
    - "95", 109
    - "96", 110
    - "97", 111
    - "98", 112
    - "99", 113
    - "100", 114
    - "101", 115
    - "102", 116
    - "103", 117
    - "104", 118
    - "105", 119
    - "106", 120
    - "107", 121
    - "108", 122
    - "109", 123
    - "110", 124
    - "111", 125
    - "112", 126
    - "113", 127
    - "114", 128
    - "115", 129
    - "116", 130
    - "117", 131
    - "118", 132
    - "119", 133
    - "120", 134
    - "121", 135
    - "128", 136
    - "129", 137
    - "132", 138
  - Registers van inschrijving van borderellen van hypotheekakten, 1812-1838.; 139-189; 51 delen
    De serie heeft een eigen nummering 1-53, die in de specficatie hieronder tussen aanhalingstekens is vermeld; in de repertoria (inv.nrs. 193-245) wordt naar deze nummering verwezen. De (oude) nrs. 24 en 25 ontbreken.
    - "1", 139
    - "2", 140
    - "3", 141
    - "4", 142
    - "5", 143
    - "6", 144
    - "7", 145
    - "8", 146
    - "9", 147
    - "10", 148
    - "11", 149
    - "12", 150
    - "13", 151
    - "14", 152
    - "15", 153
    - "16", 154
    - "17", 155
    - "18", 156
    - "19", 157
    - "20", 158
    - "21", 159
    - "22", 160
    - "23", 161
    - "26", 162
    - "27", 163
    - "28", 164
    - "29", 165
    - "30", 166
    - "31", 167
    - "32", 168
    - "33", 169
    - "34", 170
    - "35", 171
    - "36", 172
    - "37", 173
    - "38", 174
    - "39", 175
    - "40", 176
    - "41", 177
    - "42", 178
    - "43", 179
    - "44", 180
    - "45", 181
    - "46", 182
    - "47", 183
    - "48", 184
    - "49", 185
    - "50", 186
    - "51", 187
    - "52", 188
    - "53", 189
  - "Bordereau de créance": register van schuldvorderingen, 1812.; 190-192; 3 delen
    - 1812 feb 2 - 14, 190
    - 1812 feb 12 - 21, 191
    - 1812 feb 21 - mrt 5, 192
  - "Repertoria van Hypothecaire Formaliteiten": indices op de registers van overschrijving van akten van eigendomsovergang en op de registers van inschrijving van hypotheekakten, 1812-1838.; 193-245; 53 delen
    De serie heeft een eigen nummering 1-53, die in de specificatie hieronder tussen aanhalingstekens wordt vermeld; in de klappers (inv.nrs. 246-249) wordt naar deze nummering verwezen.
    - "1", 193
    - "2", 194
    - "3", 195
    - "4", 196
    - "5", 197
    - "6", 198
    - "7", 199
    - "8", 200
    - "9", 201
    - "10", 202
    - "11", 203
    - "12", 204
    - "13", 205
    - "14", 206
    - "15", 207
    - "16", 208
    - "17", 209
    - "18", 210
    - "19", 211
    - "20", 212
    - "21", 213
    - "22", 214
    - "23", 215
    - "24", 216
    - "25", 217
    - "26", 218
    - "27", 219
    - "28", 220
    - "29", 221
    - "30", 222
    - "31", 223
    - "32", 224
    - "33", 225
    - "34", 226
    - "35", 227
    - "36", 228
    - "37", 229
    - "38", 230
    - "39", 231
    - "40", 232
    - "41", 233
    - "42", 234
    - "43", 235
    - "44", 236
    - "45", 237
    - "46", 238
    - "47", 239
    - "48", 240
    - "49", 241
    - "50", 242
    - "51", 243
    - "52", 244
    - "53", 245
  - Klappers op de namen van grondeigenaren/schuldenaren, voorkomend in de repertoria, 1812-1838.; 246-269; 24 delen
    - A, 246
    - B, 247
    - C, 248
    - D, 249
    - E, 250
    - F, 251
    - G, 252
    - H, 253
    - I/J, 254
    - K, 255
    - L, 256
    - M, 257
    - N, 258
    - O, 259
    - P, 260
    - Q, 261
    - R, 262
    - S, 263
    - T, 264
    - U, 265
    - V, 266
    - W, 267
    - IJ, 268
    - Z, 269